臺灣臺南地方法院民事裁定　　　　　　　100年度監字第234號
聲　請　人　梁俊明
上列聲請人聲請准予處分受監護宣告人不動產事件，本院裁定如
下：
  主  文
許可聲請人代理受監護宣告人林秀端處分受監護宣告人林秀端所
有坐落臺南市永康區○○○段1262之2地號土地（地目建，面積
1419平方公尺，應有部分10000分之103）、臺南市永康區○○○
段1263之3地號土地（地目建，面積425平方公尺，應有部分
10000分之103）、臺南市永康區○○○段2001建號即門牌號碼臺
南市○○區○○路688巷65弄1號9樓之1房屋（應有部分全部）。
聲請程序費用新臺幣壹仟元由聲請人負擔。
  理  由
一、按監護人對於受監護人之財產，非為受監護人之利益，不得
    使用、代為或同意處分。監護人為下列行為，非經法院許可
    ，不生效力：(一)代理受監護人購置或處分不動產。(二)代理受
    監護人，就供其居住之建築物或其基地出租、供他人使用或
    終止租賃。監護人不得以受監護人之財產為投資。但購買公
    債、國庫券、中央銀行儲蓄券、金融債券、可轉讓定期存單
    、金融機構承兌匯票或保證商業本票，不在此限，民法第
    1101條定有明文。又上開規定，依民法第1113條之規定，準
    用於成年人之監護。
二、本件聲請意旨略以：林秀端（女，民國○○年○月○○日生，身
    分證統一編號：Ｚ000000000號）經本院以100年度監宣字第2
    號裁定宣告為受監護宣告之人，並選定其長子即聲請人為監
    護人，及指定其次女梁麗雯為會同開具財產清冊之人。茲因
    受監護宣告人林秀端於養護中心接受安養照護，每月僅養護
    費用即達新臺幣（下同）30,000元，金額龐大，而林秀端所
    有坐落臺南市永康區○○○段1262之2地號土地（地目建，
    面積1419平方公尺，應有部分10000分之103）、臺南市永康
    區○○○段1263之3地號土地（地目建，面積425平方公尺，
    應有部分10000分之103）、臺南市永康區○○○段2001建號
    即門牌號碼臺南市○○區○○路688巷65弄1號9樓之1房屋（
    應有部分全部）無人使用、居住，是為受監護宣告人林秀端
    之利益，爰聲請鈞院准予處分受監護宣告人林秀端所有之上
    開土地及房屋，以支付受監護宣告人林秀端之醫療費、養護
    費及其他日常用品開支等語。
三、查林秀端前經本院以100年度監宣字第2號裁定宣告為受監護
    宣告之人，並選定其長子即聲請人為監護人，及指定其次女
    梁麗雯為會同開具財產清冊之人之事實，業經本院依職權調
    取前開監護宣告事件卷宗核閱無誤，堪予認定。
四、又聲請人主張坐落臺南市永康區○○○段1262之2地號土地
    （地目建，面積1419平方公尺，應有部分10000分之103）、
    臺南市永康區○○○段1263之3地號土地（地目建，面積425
    平方公尺，應有部分10000分之103）、臺南市永康區○○○
    段2001建號即門牌號碼臺南市○○區○○路688巷65弄1號9
    樓之1房屋（應有部分全部）等不動產為受監護宣告人林秀
    端所有之事實，業據聲請人提出土地登記第二類謄本2件、
    建物登記第二類謄本1件在卷為憑，亦堪認定。
五、再聲請人主張林秀端經本院以100年度監宣字第2號裁定宣告
    為受監護宣告之人，並於養護中心安養照護，每月僅養護費
    用即達30,000元，其所需花費之醫療、養護、日常用品等費
    用，金額龐大，而林秀端所有之上開土地及房屋無人使用、
    居住，是為受監護宣告人林秀端之利益，實有處分受監護宣
    告人林秀端所有之上開不動產之必要等情，業據聲請人提出
    桃園縣私立八德養護中心入住證明書影本1件及收據影本數
    件、發票影本數件為證，且經證人梁麗雯證述綦詳（詳見
    100年11月21日訊問筆錄），堪認屬實。從而，依前揭法條
    規定意旨，聲請人即受監護宣告人林秀端之監護人聲請准予
    處分受監護宣告人林秀端之不動產，核與受監護宣告人林秀
    端之利益相符，聲請人本件聲請依法即無不合，應予准許。
六、依非訟事件法第21條第1項前段、第24條第1項，裁定如主文
    。
中    華    民    國   100    年    11    月    30    日
                  家事法庭    法  官  葉惠玲
以上為正本係照原本作成
如對本裁定抗告須於裁定送達後10日內向本院提出抗告狀。
中    華    民    國   100    年    11    月    30    日
                              書記官  謝麗首